【裁判字號】    97,親,119
【裁判日期】    980415
【裁判案由】    否認子女
【裁判全文】
臺灣臺北地方法院民事判決               97年度親字第119號
原      告  丁○○
被      告  乙○○
            丙○○
兼  共  同
法定代理人  甲○○
上列當事人間否認子女事件，本院於民國98年4月1日言詞辯論
終結，判決如下：
    主    文
確認被告乙○○、丙○○非原告之婚生女。
訴訟費用由被告負擔。
    事實及理由
一、按否認子女之訴，由夫起訴者，以妻及子女為共同被告，民
    事訴訟法第589 條之1 第1 項定有明文。本件原告提起否認
    子女之訴，未以妻為共同被告，其於民國98年4 月1 日當庭
    追加前妻甲○○為被告，核無不合，應予准許。
二、原告起訴主張：原告與被告甲○○於民國85年3 月29日結婚
    ，嗣於90年2 月27日離婚，被告甲○○於婚姻關係存續中，
    於85年5 月17日生下長女即被告乙○○，90年1 月22日生下
    次女即被告丙○○。惟原告於86年間因意外造成傷殘已無生
    育能力，且被告甲○○於原告受傷後即離家出走，原告不知
    被告甲○○生下被告丙○○之事實，迨於95年11月左右申請
    戶籍資料時，始知上情，原告因此懷疑長女即被告乙○○亦
    非原告親生女，乃將被告乙○○與原告之檢體送DNA 比對，
    結果證實被告乙○○亦非原告之女，令原告傷痛欲絕，為此
    ，求命判決確認被告乙○○、丙○○非原告之婚生女等語。
    並聲明：如主文所示。
三、被告甲○○自認被告乙○○、丙○○確非原告之親生女。
四、按妻之受胎，係在婚姻關係存續中者，推定其所生子女為婚
    生子女，此項推定，夫妻之一方或子女能證明子女非為婚生
    子女者，自知悉時起二年內，得提起否認之訴，此為民法第
    1063條定有明文。原告主張其與甲○○原係夫妻，於90年2
    月27日離婚，被告甲○○於婚姻關係存續中生下被告乙○○
    、丙○○，被告乙○○經鑑定結果非其婚生女之事實，業據
    其提出戶籍謄本、國防大學國防醫學院三軍總醫院附設民眾
    診療服務處診斷證明書及三軍總醫院親子鑑定報告書為證，
    且為被告甲○○所自認，自堪信為真。又原告於86年間脊椎
    損傷致下半身癱瘓，已無生殖能力等情，有卷附殘障手冊及
    重大傷病免自行部分負擔證明卡足憑（見本院卷第6 頁），
    而被告甲○○於86年間離家，迄至離婚時，並未與原告同居
    ，復自認被告丙○○非其自原告受胎所生之女，是原告主張
    被告丙○○亦非其婚生女，非無可取。從而，原告於知悉被
    告乙○○、丙○○非其婚生子女時即95年10、11月起2 年內
    提起本件訴訟，請求確認被告乙○○、丙○○非原告之婚生
    女，為有理由，應予准許。
五、結論：
    原告之訴為有理由，依民事訴訟法第78條、第85條第1 項前
    段，判決如主文。
中    華    民    國    98    年    4     月    15    日
                      家事法庭法  官  吳素勤
以上正本係照原本作成
如不服本判決，應於判決送達後20日之不變期間內，向本院提出
上訴狀。
中    華    民    國    98    年    4     月    15    日
                              書記官  郭麗琴


司法院資訊處製作；財團法人民間司法改革基金會備份。
